【裁判字號】    98,上易,1075
【裁判日期】    980630
【裁判案由】    竊盜
【裁判全文】
臺灣高等法院臺中分院刑事判決        98年度上易字第1075號
上  訴  人
即  被  告  乙○○
                    現於臺灣苗栗看守所
上列上訴人因竊盜案件，不服臺灣苗栗地方法院98年度易字第23
4號中華民國98年5月1日第一審判決（起訴案號：臺灣苗栗地方
法院檢察署98年度偵字第987號），提起上訴，本院判決如下：
      主  文
上訴駁回。
      事實及理由
一、本件犯罪事實與第一審判決書所載相同，引用之。
二、上訴人上訴意旨略以：原審科刑逾有期徒刑六月，上訴人協
    商意思非出於自由意志，爰聲請上訴，請撤銷原判決，予上
    訴人自新之機會等語。
三、按「依本編（協商程序）所為之科刑判決，不得上訴。但有
    第四百五十五條之四第一項第一款、第二款、第四款、第六
    款、第七款所定情形之一，或協商判決違反同條第二項之規
    定者，不在此限。」刑事訴訟法第四百五十五條之十第一項
    定有明文。次按「協商判決之上訴，除本編有特別規定外，
    準用第三編第一章及第二章之規定。」、「第二審法院認上
    訴有不合法律上程式或法律上不應准許，或其上訴權已喪失
    之情形者，應以判決駁回之。」刑事訴訟法第四百五十五條
    之十一第一項、第三百六十七條前段參照。準此，協商程序
    所為之科刑判決，除有刑事訴訟法第四百五十五條之四第一
    項第一款於法院協商訊問程序終結前，被告撤銷協商合意或
    檢察官撤回協商聲請者；第二款被告協商之意思非出於自由
    意志者；第四款被告所犯之罪非第四百五十五條之二第一項
    所定得以協商判決者；第六款被告有其他較重之裁判上一罪
    之犯罪事實者；第七款法院認應諭知免刑或免訴、不受理者
    情形之一，及違反同條第二項「法院應於協商合意範圍內為
    判決；法院為協商判決所科之刑，以宣告緩刑或二年以下有
    期徒刑、拘役或罰金為限」之規定者外，不得上訴。經查上
    訴人於警訊、偵查及原審時均坦承上開犯行，核與證人蘇忠
    雄、曾仁宗、甲○○等人警訊時證述相符，並有照片及長春
    企業社收購舊貨一覽表在卷可參，原審依檢察官之聲請改依
    協商程序審理，並指定公設辯護人協助上訴人進行協商，上
    訴人同意科處有期徒刑八月，上訴人於審理中表示瞭解法院
    告知的協商程序要旨，協商內容如檢察官所述 (即如協商程
    序紀錄表所載有期徒刑八月 )，與檢察官協商合意出於自由
    意志等語 (見原審卷第二十四、二十五頁)，原審乃依協商
    內容判處上訴人有期徒刑八月，核無不當，本件並無上訴人
    協商意思非出於自由意志之情形，本院且查無其他事證，足
    認原審判決有符合刑事訴訟法第四百五十五條之十第一項所
    定其他可上訴之事由，上訴人上開上訴顯然違反刑事訴訟法
    第四百五十五條之十第一項前段之規定，爰不經言詞辯論判
    決駁回。
四、據上論斷，依刑事訴訟法第四百五十五條之十一第一項、第
    三百六十七條前段、第三百七十二條、第三百七十三條，判
    決如主文。
中    華    民    國    98    年    6     月    30    日
            刑事第九庭  審判長法  官  江  德  千
                              法  官  許  旭  聖
                              法  官  康  應  龍
以上正本證明與原本無異。
不得上訴。
                              書記官  陳  振  海
中    華    民    國    98    年    6     月    30    日


司法院資訊處製作；財團法人民間司法改革基金會備份。
